【裁判字號】    98,易,2713
【裁判日期】    990209
【裁判案由】    侵占等
【裁判全文】
臺灣板橋地方法院刑事判決              98年度易字第2713號
公  訴  人  臺灣板橋地方法院檢察署檢察官
被      告  戊○○
            甲○○
            丁○○
上  一  人
選任辯護人  沈孟賢律師
被      告  乙○○
上列被告因侵占等案件，經檢察官提起公訴（98年度偵字第2330
0號），本院判決如下：
    主  文
戊○○共同竊盜，處有期徒刑捌月。又共同竊盜，處有期徒刑捌
月。又共同竊盜，處有期徒刑月。又共同竊盜，處有期徒刑
月。又共同竊盜，處有期徒刑月。又共同竊盜，處有期徒刑肆
月。又共同竊盜，處有期徒刑肆月。應執行有期徒刑壹年貳月。
甲○○共同竊盜，處有期徒刑捌月。又共同竊盜，處有期徒刑捌
月。又共同竊盜，處有期徒刑月。又共同竊盜，處有期徒刑
月。又共同竊盜，處有期徒刑月。又共同竊盜，處有期徒刑肆
月。又共同竊盜，處有期徒刑肆月。應執行有期徒刑壹年貳月。
丁○○故買贓物，處有期徒刑捌月。又故買贓物，處有期徒刑捌
月。又牙保贓物，處有期徒刑月。又牙保贓物，處有期徒刑
月。又牙保贓物，處有期徒刑月。又牙保贓物，處有期徒刑肆
月。又牙保贓物，處有期徒刑肆月。應執行有期徒刑壹年貳月。
乙○○意圖為自己不法之所有，而侵占對於業務上所持有之物，
累犯，處有期徒刑柒月。
    事  實
一、戊○○係設址於臺北縣中和市○○路254 號2 樓澎興海產行
    之冷凍庫管理員，負責於上班時間內管理冷凍庫之業務。詎
    戊○○因需錢孔急，竟與先前同在澎興海產行任職已離職之
    甲○○，共同基於意圖為自己不法之所有犯意聯絡，先由戊○○利用上班時間保管冷凍庫鑰匙以及取得貨車鑰匙之機會
    ，予以複製上開鑰匙。於民國97年7 月間某日至98年3 月12
    日間之如附表所示時間，由戊○○利用下班時間，無人看管
    冷凍庫之機會，持上開複製鑰匙開啟冷凍庫，陸續由冷凍庫
    內，竊取如附表所示數量之澎興海產行所有之澳洲冷凍龍蝦
    【共計311 件，總價值約新臺幣（下同）3,110,000 元】共
    7 次，得手後，各次均由甲○○駕駛澎興海產行之貨車將上
    開冷凍龍蝦貨物，載送予先前亦在澎興海產行上班已離職之
    丁○○，丁○○明知甲○○所交付上開貨物係來路不明之贓
    物，竟分別基於故買或牙保贓物之犯意，購買如附表編號1
    、2 所示冷凍龍蝦，並牙保商家購買如附表編號3 至7 所示
    冷凍龍蝦，同時指示甲○○將貨物送至位於臺北縣中和市○○路第一冷凍庫及臺北縣新莊市億源冷凍庫等處冷藏，出售
    予不知情商家，並將售出所得與戊○○、甲○○朋分花用殆
    盡。
二、乙○○前因違反毒品危害防制條例案件，經臺灣士林地方法
    院於88年3 月8 日以88年度訴字第91號刑事判決判處有期徒
    刑7 年2 月。嗣經臺灣高等法院於88年6 月24日以88年度上
    訴字第1309號刑事判決駁回上訴。再經最高法院於88年10月
    6 日以88年度臺上字第5545號刑事判決駁回上訴確定。於88
    年12月14日入監執行，後經臺灣宜蘭地方法院以94年度聲字
    第705 號刑事裁定假釋中付保護管束，於94年11月15日假釋
    出監，於95年11月4 日假釋期滿，視為執行完畢。猶不知警
    惕，於受僱擔任澎興海產行之冷凍庫管理員，負責管理澎興
    海產行冷凍庫之業務，為從事業務之人，竟意圖為自己不法
    之所有，於98年1 月15日（起訴書誤載為98年1 月18日，業
    經公訴人於本院準備程序中當庭更正），利用管理澎興海產
    行冷凍庫之機會，拿取冷凍庫內澎興海產行所有之熟凍龍蝦
    12.9公斤、秋刀魚10公斤、白北魚片10公斤（共價值14,400
    元），得手後，轉售予不知情位於臺北縣土城工業區內之貴
    族世家牛排店，並將上開貨款侵占，未繳回澎興海產行。
三、案經澎興海產行負責人丙○○訴由臺灣板橋地方法院檢察署
    檢察官偵查起訴。
    理  由
壹、證據能力
一、按刑事訴訟法第159 條第1 項規定：「被告以外之人於審判
    外之言詞或書面陳述，除法律有規定者外，不得作為證據」
    ；其立法本旨係以證人於審判外之言詞或書面陳述，屬於傳
    聞證據，此項證據，當事人無從直接對於原供述者加以詰問
    ，以擔保其真實性，法院亦無從直接接觸證人而審酌其證言
    之憑信性，違背直接審理及言詞審理之原則，除具有必要性
    及信用性情況之除外者外，原則上不認其有容許性，自不具
    證據能力；至所謂具有必要性及信用性情況者，例如刑事訴
    訟法第159 條之1 、之2 、之3 、之4 、之5 情形，仍例外
    認其有證據能力，然此乃係指法院未於審判期日傳喚相關證
    人到庭，案件僅能依靠該等證人於審判外之陳述以為判斷之
    情形，始需就該等審判外供述證據嚴格依照刑事訴訟法第15
    9 條之1 至之5 所定要件一一檢視各該證人之供述，作為證
    據之資格。倘法院已經依據當事人聲請傳喚證人到庭接受檢
    辯雙方之交互詰問，則法院既已透過直接、言詞審理方式檢
    驗過該證人之前之證詞，當事人之反對詰問權亦已受到保障
    得以完全行使之情況下，該等審判外證據除有其他法定事由
    （例如：非基於國家公權力正當行使所取得或私人非法取得
    等，而有害公共利益，即以一般證據排除法則為判斷），應
    認該審判外供述已得透過審判程式之詰問檢驗，而取得作為
    證據之資格（最高法院94年度臺上字第2507號、95年臺上字
    第2515號判決意旨參照）。查本件證人即被告戊○○、甲○○就被告丁○○所犯贓物犯行部分，均經本院於審判期日傳
    喚到庭，行交互詰問程序，直接言詞審理檢視其證詞，並給
    予被告及選任辯護人詰問之機會，且再提示本判決所引用之
    證人即被告戊○○、甲○○於審判外所為之切結書之書面陳
    述之要旨，由被告丁○○依法辯論，故上揭證人即被告戊○○、甲○○於審判外所為之切結書之書面陳述，當然已取得
    作為證據之資格，而有證據能力。
二、次按除顯有不可信之情況外，從事業務之人於業務上或通常
    業務過程所須製作之紀錄文書、證明文書，為有證據能力，
    刑事訴訟法第159 條之4 第2 款定有明文。告訴人丙○○於
    偵查中所提出之貨品銷退貨明細報表10紙【98年度他字第21
    75號卷（下稱他字卷）43至52頁】，均應為從事會計業務之
    人於業務上所製作之紀錄文書，且查無顯不可信之情況，合
    於上開規定，亦均得為證據。
貳、認定犯罪事實所憑證據及理由
一、被告戊○○、甲○○及丁○○部分
    訊據被告戊○○坦承為澎興海產行冷凍庫管理員，在上班時
    間負責保管冷凍庫鑰匙，下班之後要將冷凍庫鑰匙繳回會計
    人員，伊乃複製澎興海產行冷凍庫鑰匙，伊共竊取7 、8 次
    等情不諱，惟辯稱伊竊取冷凍龍蝦隻數量約在200 件左右並
    非320 件之多等情（本院98年12月4 日準備程序筆錄第4 、
    5 頁）；被告甲○○坦承有與被告戊○○一起竊取澎興海產
    行冷凍龍蝦出售，由被告戊○○將竊得之冷凍龍蝦交伊駕駛
    澎興海產行之貨車載送等情不諱，惟辯稱竊取之次數應不到
    10次，件數大約在200 件上下等情（本院98年12月4 日準備
    程序筆錄第5 、6 頁）；被告丁○○固承認被告甲○○於98
    年7 、8 月間起，託伊出售冷凍龍蝦，次數不超過10次等情
    ，惟辯稱：伊於開始時有詢問被告甲○○是不是贓物，被告
    甲○○告知是有人週轉不靈而委託銷售等語（本院98年12月
    4 日準備程序筆錄第8 、18頁）。經查：
  (一)依偵查卷中所附澎興海產行監視器所拍攝畫面之翻拍照片顯
    示，98年2 月1 日晚間22時48分許（他字卷第20頁下方、22
    頁上方照片）；98年2 月5 日晚間7 時40分許（他字卷第17
    頁、第21頁上方、22頁下方照片）；98年2 月9 日晚間9 時
    33分許（他字卷第23頁下方、照片）；98年2 月27日晚間7
    時33、37分許（他字卷第18頁照片）；98年3 月5 日晚間8
    時6 、7 分許（他字卷第24頁下方、第19頁、第25頁上、下
    方照片）；98年3 月12日晚間7 時49分許（他字卷第21頁下
    方照片），被告戊○○分別有以推車運送貨物出入澎興海產
    行冷凍庫情形，有該照片在卷可按。又被告戊○○平日每日
    上班時間為自凌晨4 時30分起至下午2 、3 時止，遇年節最
    晚會到下午5 、6 時，而告訴人即證人丙○○所提供監視器
    翻拍照片所示時間都是晚間7 時至10時，該段時間澎興海產
    行並未交待被告戊○○任何業務需回冷凍庫等情，業經證人
    丙○○在本院審理證述明確（本院99年1 月19日審判筆錄第
    26頁）。惟被告戊○○於本院準備程序中供稱：上揭98年2
    月1 日之照片與本件竊案無關，係其他廠商給澎興海產行之
    貨物，而伊將該貨物拉進冷凍庫等情（本院98年12月4 日準
    備程序筆錄第4 頁），就與上揭告訴人所述不符部分，經比
    對上揭照片中拖車上之貨物外包裝，上揭於98年2 月1 日晚
    間22時48分許所拍攝之照片顯與其他照片不同，是被告戊○○上揭於供述，應為可採。則被告戊○○於98年2 月5 日晚
    間7 時40分許、98年2 月9 日晚間9 時33分許、98年2 月27
    日晚間7 時33至37分許；98年3 月5 日晚間8 時6 、7 分許
    及98年3 月12日晚間7 時49分許，共5 次，至澎興海產行冷
    凍庫竊取冷凍龍蝦一節應可認定。又被告戊○○於本院準備
    程序中供稱係竊取7 、8 次，於本院審理時復證稱為約10次
    （本院99年1 月19日審判筆錄第15頁）；被告甲○○則供稱
    為竊取不超過10次等情，且被告丁○○於本院審理時亦供稱
    承認被告甲○○於98年7 、8 月間起，託伊出售冷凍龍蝦，
    次數不超過10次。而被告戊○○、被告甲○○於偵查中及本
    院準備程序審理時之供述及證述，渠等均無法明確指出自97
    年7 月起至98年3 月為止，各次自澎興海產行之冷凍庫中竊
    取冷凍龍蝦之時間以及竊取之確實次數，基於罪疑為輕之法
    理，應以被告戊○○於本院準備程序所供述竊盜7 次，對被
    告戊○○、甲○○及丁○○最為有利，故扣除上揭認定之5
    次犯行，應認定被告戊○○、甲○○自97年7 月起至98年1
    月底止，分別2 次共同竊取澎興海產行之冷凍龍蝦。
  (二)依97年6 月至98年3 月澎興海產行貨品銷退貨明細表【其中
    98年1 月至3 月之銷退貨明細表之資料區間分別記載97年（
    他字卷第50至53頁），惟貨單號碼均係「銷9801」、「銷98
    02」、「銷9803」字首，應認資料區間分別記載97年部分應
    係98年之誤載，附此敘明】記載（他字卷第43至53頁），澎
    興海產行澳洲冷凍龍蝦（24P ）分別：(1)於97年7 月份實際
    出貨量為60件又3.49公斤，報表月計出貨量為74件，實際出
    貨量虛差13件又6.51公斤；(2)於97年8 月份實際出貨量為25
    件又2.86公斤，報表月計出貨量為46件，實際出貨量虛差20
    件又7.14公斤；(3)於97年9 月份實際出貨量為83件，報表月
    計出貨量為116 件，實際出貨量虛差33件；(4)於97年10月份
    實際出貨量為59件又4.35公斤，報表月計出貨量為126 件，
    實際出貨量虛差66件又5.65公斤；(5)於97年11月份實際出貨
    量為50件又1.8 公斤，報表月計出貨量為103 件，實際出貨
    量虛差52件又8.2 公斤；(6)於97年12月份實際出貨量為24件
    又1.38公斤，報表月計出貨量為83件，實際出貨量虛差58件
    又8.62公斤；(7)於98年1 月份實際出貨量為42件又9.99公斤
    ，報表月計出貨量為67件，實際出貨量虛差24件又0.01公斤
    ；(8)於98年2 月份實際出貨量為15件又7.71公斤，報表月計
    出貨量為29件，實際出貨量虛差13件又2.83公斤；(9)於98年
    3 月份至22日止實際出貨量為14件，報表月計出貨量為46件
    ，實際出貨量虛差32件。又散裝冷凍龍蝦大部分放在澎興海
    產行冷凍小庫，各月份大庫失竊冷凍龍蝦數量應扣掉零散部
    分等情，業經證人即告訴人丙○○於本院審理時證述明確（
    本院99年1 月19日審判筆錄第28頁）。是澎興海產行實際上
    自98年7 月起至99年1 月止，其冷凍龍蝦（24P ）短少266
    件；98年2 月份短少共計13件；98年3 月份至3 月22日止，
    短少共計32件部分，應係遭被告戊○○、甲○○所竊取等情
    ，應可認定。
  (三)證人即被告甲○○原任職於澎興海產行擔任司機，於97年4
    、5 月間離職，離職後擔任粗工工作一節，業經證人即被告
    甲○○於偵查中供述明確（他字卷第38頁）。又證人即被告
    甲○○自澎興海產行離職一事，已告知被告丁○○。而證人
    即被告甲○○委託被告丁○○出售冷凍龍蝦期間，證人即被
    告甲○○從事建築工地臨時散工，且證人即被告甲○○亦有
    告知被告丁○○，伊當時在作散工等情，亦經證人即被告甲○○於本院審理時證述明確（本院99年1 月19日審判筆錄第
    7 、9 頁）。另證人即被告甲○○載運自澎興海產行所竊取
    冷凍龍蝦當時係駕駛澎興海產行之貨車，該貨車上並有澎興
    海產行字樣，而被告丁○○有詢問為何係開澎興海產行之車
    輛載送，證人即被告甲○○回答係向被告戊○○借用。而證
    人即被告甲○○將自澎興海產行所竊取冷凍龍蝦交由被告丁○○出售時，證人即被告甲○○並未出示購買來源證明一節
    ，亦經證人即被告甲○○於本院審理中證述明確（本院99年
    1 月19日審判筆錄第6 、7 頁）。再者，被告丁○○自澎興
    海產行離職後，證人即告訴人丙○○仍有委託被告丁○○幫
    忙銷售海產、並且三七分帳一節，亦經證人即告訴人丙○○
    於本院審理時證述綦詳（本院99年1 月19日審判筆錄第24頁
    ）。則被告丁○○自97年7 、8 月間起受證人即被告甲○○
    之託而出售冷凍龍蝦之時，被告丁○○仍係從事海產銷售之
    從業人員，應對海產銷售來源、價格等事項具有專業認識，
    依常理，被告丁○○主觀上既然已知悉證人即被告甲○○已
    自澎興海產行離職且擔任建築工地臨時工，則證人即被告甲○○所委託其銷售之冷凍龍蝦來源應有可疑，且被告丁○○
    亦已詢問證人即被告甲○○何以駕駛澎興海產行之車輛等情
    ，顯見被告丁○○主觀上應已知悉證人即被告甲○○所載送
    委託出售之冷凍龍蝦係屬來源不明之貨物，且被告丁○○仍
    有接受證人即告訴人丙○○委託銷售海產，當可向證人即告
    訴人丙○○查證可明，惟被告丁○○並未加以查證，且在證
    人即被告甲○○未出示任何相關來源證明情形下即多次購買
    或介紹買家購買證人即被告甲○○所委託銷售之冷凍龍蝦，
    被告丁○○在主觀上對於證人即被告甲○○所交付之冷凍龍
    蝦係屬來源不明顯可疑為澎興海產行所有之贓物應有認識。
    另證人即被告甲○○於本院審理時證稱：伊有跟被告丁○○
    說出售冷凍龍蝦每件不能低於8,000 元，超過8,000 元部分
    就算被告丁○○利潤，而每件冷凍龍蝦價格不到8,000 元大
    約有3 至4 次，價格大約是5,000 至6,000 元等語（本院99
    年1 月19日審判筆錄第7 、13頁）。而被告丁○○於本院審
    理時則供稱：每件冷凍龍蝦，證人即被告甲○○係7,000 至
    8,000 元託伊賣，每件都賣客戶約9,000 元左右, 伊每件賺
    幾百至1,000 元等語。就證人即被告甲○○委託被告丁○○
    出售冷凍龍蝦或購買之金額，就每件8,000 元部分雖大致相
    合，惟證人即告訴人丙○○於本院審理時證述：97年7 月至
    98年3 月間冷凍龍蝦進貨價格每件9,900 元以上，有時還達
    到每件10,200、10,400元等情明確（本院99年1 月19日審判
    筆錄第23頁），則顯然證人即被告甲○○委託被告丁○○出
    售冷凍龍蝦每件8,000 元，已明顯低於證人即告訴人丙○○
    進貨成本至少近2 成，顯較市價為低，而被告丁○○仍加以
    購買或接受委託出售，其主觀上應知悉該冷凍龍蝦為來路不
    明之贓物無疑。又被告丁○○於本院審理時供稱：證人即被
    告甲○○之冷凍龍蝦只有前1 、2 次賣給伊，後改稱應該是
    一半賣給伊，另一半係伊先幫忙找到客戶，再通知證人即被
    告甲○○將貨送給客戶等語（本院99年1 月19日審判筆錄第
    18頁），由於證人即被告戊○○、甲○○及被告丁○○，均
    無法陳述明確竊盜及銷售贓物之時間及次數，故參酌上揭被
    告丁○○明確供述第1 、2 次之冷凍龍蝦係賣給伊情形，則
    可認定如附表所示被告戊○○及被告甲○○自97年7 月間某
    日起至98年1 月間某日止期間，如附表編號1 、2 所示2 次
    竊取冷凍龍蝦共計266 件應係由被告丁○○所故買，而未明
    確陳述部分，如附表所示3 至7 次部分，則認係經由被告丁○○介紹客戶而出售，附此敘明。
  (四)此外，復有被告戊○○、甲○○所簽立切結書各1 紙在卷可
    按（他字卷第6 、7 頁），綜上所述，被告戊○○、甲○○
    及丁○○所辯均不可採信，是本案被告戊○○、甲○○及丁○○三人犯行事證明確，均應依法論科。
二、被告乙○○部分：
    訊據被告乙○○坦承伊負責澎興海產行冷凍小庫，拿當天出
    貨之零星貨物工作，而於98年1 月15日從伊管理之冷凍庫內
    取出熟凍龍蝦、秋刀魚、白北魚片等物並交付予客戶，但沒
    有向公司報備，取得貨款後亦未繳回公司等情不諱（本院98
    年12月4 日準備程序筆錄第4 、5 頁），核與告訴人丙○○
    於偵查中證述（他字卷第11頁）大致相符，復有記載被告乙○○現銷澳洲熟凍龍蝦（24P ）12.9公斤、秋刀魚10公斤、
    白北魚片10公斤（合計14,400元）之98年1 月18日送貨單及
    被告乙○○所簽立之切結書1 紙在卷可按（他字卷第41、7
    頁），可見被告乙○○上揭於本院之自白應與事實相符，而
    值採信，是被告乙○○所為業務侵占犯行，應堪認定。
三、論罪科刑
  (一)核被告戊○○、甲○○所為上揭7 次犯行，均係犯刑法第32
    0 條第1 項竊盜罪；被告丁○○所為故買如附表編號1 至2
    所示冷凍龍蝦贓物犯行部分，均係犯刑法第349 條第2 項之
    故買贓物罪，被告丁○○所為找尋店家購買如附表編號3 至
    7 所示冷凍龍蝦贓物犯行部分，均係犯刑法第349 條第2 項
    之牙保贓物罪；被告乙○○所為係犯刑法第336 條第2 項業
    務侵占罪。
  (二)又公訴人起訴書原認被告丁○○涉犯刑法第349 條第1 項收
    受贓物罪，尚有未洽，惟因起訴基本犯罪事實同一，且業經
    公訴人於本院審理時當庭變更起訴法條為刑法第349 條第2
    項之牙保贓物、故買贓物罪（本院99年1 月19日審判筆錄第
    32頁），是本案就被告丁○○犯行部份已無須變更起訴法條
    ，併此敘明。
  (三)被告戊○○、甲○○所為上揭7 次犯行，均有犯意聯絡及行
    為分擔，均為共同正犯。
  (四)被告戊○○、甲○○所為上揭7 次犯行；被告丁○○上揭2
    次故買贓物及4 次牙保贓物犯行，均犯意各別，行為互殊，
    均應分別分論併罰。
  (五)被告乙○○有事實欄二所載之前案紀錄，並於95年11月4 日
    假釋期滿一節，有臺灣高等法院被告前案紀錄表1 份在卷可
    考，被告於受有期徒刑之執行完畢後，5 年以內故意再犯有
    期徒刑以上之上開之罪，為累犯，應依刑法第47條第1 項之
    規定，加重其刑。
  (六)爰審酌被告戊○○、甲○○均先後曾任職澎興海產行，竟不
    顧賓主情誼竊取總共311 件冷凍龍蝦，市值甚鉅；被告丁○○從事於海產買賣之人，為圖利益竟故買或牙保贓物；被告
    乙○○為澎興海產行職員，竟監守自盜將冷凍小庫內海產盜
    賣，均造成告訴人丙○○損失不訾，惟犯後被告戊○○、甲○○坦承部分犯行，而被告乙○○坦承全部犯行，犯後已有
    悔悟，且被告乙○○所侵占之財產價值非鉅及被告戊○○、
    甲○○丁○○、乙○○之犯罪之動機、目的、手段、所生危
    害及素行等一切情狀，本院認公訴人當庭求處被告戊○○、
    甲○○各有期徒刑8 月、被告丁○○有期徒刑1 年6 月、被
    告乙○○有期徒刑6 月並非相當，故分別處如主文所示之刑
    ，被告戊○○、甲○○、丁○○部分，並均定其應執行之刑
    ，以資懲儆。
四、本件起訴之犯罪事實，業經公訴人與本院審判期日，當庭更
    正被告戊○○、甲○○竊取冷凍龍蝦時間及被告丁○○贓物
    犯行之時間，均更正自97年7月間起，附此指明。
據上論斷，應依刑事訴訟法第299 條第1 項前段，刑法第320 條
第1 項、第349 條第2 項、第336 條第2 項、第28條、第47條第
1 項、第51條第5 款，刑法施行法第1 條之1 第1 項、第2 項，
判決如主文。
本案經檢察官朱俊銘到庭執行職務。
中    華    民    國    99    年    2     月    9     日
                  刑事第十三庭  審判長法  官  王士珮
                                      法  官  楊明佳
                                      法  官  方鴻愷
上列正本證明與原本無異。
如不服本判決應於收受送達後10日內向本院提出上訴書狀，並應
敘述具體理由；其未敘述上訴理由者，應於上訴期間屆滿後20日
內向本院補提理由書（均須按他造當事人之人數附繕本）「切勿
逕送上級法院」。
                                      書記官  江怡萱
中    華    民    國    99    年    2     月    12    日
附錄本案論罪科刑法條全文：
中華民國刑法第320條
意圖為自己或第三人不法之所有，而竊取他人之動產者，為竊盜
罪，處5 年以下有期徒刑、拘役或5 百元以下罰金。
意圖為自己或第三人不法之利益，而竊佔他人之不動產者，依前
項之規定處斷。
前二項之未遂犯罰之。
中華民國刑法第336條
對於公務上或因公益所持有之物，犯前條第1 項之罪者，處1 年
以上7 年以下有期徒刑，得併科5 千元以下罰金。
對於業務上所持有之物，犯前條第1 項之罪者，處6 月以上5 年
以下有期徒刑，得併科3 千元以下罰金。
前二項之未遂犯罰之。
中華民國刑法第349條
（普通贓物罪）
收受贓物者，處3 年以下有期徒刑、拘役或5 百元以下罰金。
搬運、寄藏、故買贓物或為牙保者，處5 年以下有期徒刑、拘役
或科或併科1 千元以下罰金。
因贓物變得之財物，以贓物論。
附表：
 ┌──┬──────┬──────┐
 │編號│竊盜犯罪時間│竊得冷凍龍蝦│
 │    │            │之數量      │
 ├──┼──────┼──────┤
 │1   │97年7 月起至│與編號2 該次│
 │    │98年1 月間某│竊盜犯行共計│
 │    │日          │竊得冷凍龍蝦│
 │    │            │266件       │
 ├──┼──────┼──────┤
 │2   │97年7 月起至│與編號1 該次│
 │    │98年1 月間某│竊盜犯行共計│
 │    │日          │竊得冷凍龍蝦│
 │    │            │266件       │
 ├──┼──────┼──────┤
 │3   │98年2 月5 日│與編號4 、5 │
 │    │晚間7 時40分│共3 次竊盜犯│
 │    │許          │行，共計竊得│
 │    │            │冷凍龍蝦13件│
 ├──┼──────┼──────┤
 │4   │98年2 月9 日│與編號3 、5 │
 │    │晚間9 時33分│共3 次竊盜犯│
 │    │許          │行，共計竊得│
 │    │            │冷凍龍蝦13件│
 ├──┼──────┼──────┤
 │5   │98年2 月27日│與編號3 、4 │
 │    │晚間7 時33分│共3 次竊盜犯│
 │    │許          │行，共計竊得│
 │    │            │冷凍龍蝦13件│
 ├──┼──────┼──────┤
 │6   │98年3 月5 日│與編號7 共2 │
 │    │晚間8 時6 、│次竊盜犯行，│
 │    │7 分許      │共計竊得冷凍│
 │    │            │龍蝦32件    │
 ├──┼──────┼──────┤
 │7   │98年3 月12日│與編號6 共2 │
 │    │晚間7 時49分│次竊盜犯行，│
 │    │許          │共計竊得冷凍│
 │    │            │龍蝦32件    │
 └──┴──────┴──────┘

司法院資訊處製作；財團法人民間司法改革基金會備份。
